臺北高等行政法院判決
                                      100年度簡字第284號
原      告　陸軍裝甲第五四二旅
代　表　人　張捷（旅長）
訴訟代理人　邱芳瑩
被      告　馮凱倫
上列當事人間償還公費事件，原告提起行政訴訟，本院判決如下：
    主  文
被告應給付原告新台幣陸仟零壹拾玖元及自民國100 年5 月17日
起至清償日止，按年息百分之五計算之利息。
原告其餘之訴駁回。
訴訟費用由被告負擔。
　　事實及理由
一、程序事項：本件屬關於公法上財產關係而涉訟，其涉訟標的
    之金額為新臺幣（下同）6,019 元，係在40萬元以下，依行
    政訴訟法第229 條第1 項第3 款規定，應適用簡易程序，本
    院並依同法第233 條第1 項規定，不經言詞辯論終結，逕行
    裁判。
二、事實概要：被告為原告裝步營步三連一兵，因病遭原告以民
    國99年12月1 日陸六錦仁字第0990003013號令核定停役，於
    99年12月3 日零時生效，溢領自99年12月3 日至同年月31日
    止之薪資，共計6,019 元。嗣經原告催繳還溢領金額，被告
    仍未返還，原告遂提起本件行政訴訟。
三、原告主張：被告於99年12月3 日因病停役，奉陸軍裝甲第五
    四二旅99年12月1 日陸六錦仁字第0990003013號令核定99年
    12月3 日因病停役生效，致溢領99年12月份（12月3 日至12
    月31日）薪餉6,019 元，被告迄今仍拒不清償。爰依行政訴
    訟法第8 條規定提起本件訴訟等情。並聲明求為判決被告應
    給付原告6,019 元及自99年12月31日起至清償日止，按年息
    百分之五計算之利息。
四、被告經合法通知，未提出答辯。
五、本院判斷如下：
  (一)按「（第1 項）現役軍人之待遇，分本俸（薪額）、加給，
    均以月計之。（第2 項）服現役未滿整月者，按實際服役日
    數覈實計支待遇；其每日計發金額，以當月全月待遇總額除
    以該月全月之日數計算。…。」軍人待遇條例第3 條定有明
    文。次按在公法領域發生財產變動，一方無法律上原因受有
    利益，致他方受有損害，即構成公法上不當得利，本於依法
    行政原則，不合法之財產變動應予回復，受有損害之他方對
    受有利益之一方，即有不當得利返還請求權。
  (二)本件事實概要欄所述事實，有原告99年12月1 日陸六錦仁字
    第0990003013號停役令、原告100 年1 月27日陸六錦仁字第
    1000000289號溢領薪餉催繳書函及湖口鳳凰郵局第21號存證
    信函（本院卷頁7 至10）等件影本附卷可稽，堪以認定。被
    告既遭原告核定自99年12月3 日零時起停役，自斯時起即無
    領取薪資之法律上原因，故被告自99年12月3 日至99年12月
    31日領取之薪資6,019 元（6435元  31日＝208 元/ 日，
    6435－（208 ×2 ）＝6019元），即屬溢領，就此溢領，原
    告依公法上不當得利之法律關係，請求返還，洵屬有據，應
    予准許。
  (三)又按「行政契約，本法未規定者，準用民法相關之規定。」
    行政程序法第149 條定有明文。依民法第229 條規定：「給
    付有確定期限者，債務人自期限屆滿時起，負遲延責任。給
    付無確定期限者，債務人於債權人得請求給付時，經其催告
    而未為給付，自受催告時起，負遲延責任。其經債權人起訴
    而送達訴狀，或依督促程序送達支付命令，或為其他相類之
    行為者，與催告有同一之效力。前項催告定有期限者，債務
    人自期限屆滿時起負遲延責任。」同法第233 條第1 項前段
    及第203 條規定：「遲延之債務，以支付金錢為標的者，債
    權人得請求依法定利率計算之遲延利息。」「應付利息之債
    務，其利率未經約定，亦無法律可據者，週年利率為5%。」
    是以，金錢債權雖原無約定利息，但於債務人清償遲延時，
    債權人亦得請求法定遲延利息。查原告雖主張其曾函催被告
    於收文30日內清償上開溢領之薪資，並提出原告100 年1 月
    27日陸六錦仁字第1000000289號溢領薪餉催繳書函及湖口鳳
    凰郵局第21號存證信函為證，惟原告迄未提出被告已收受前
    開書函之送達證書，尚難據此認被告已受催告而應負遲延責
    任。次查，本件起訴狀繕本係於100 年5 月16日送達於被告
    ，此有本院送達證書附卷可稽（本院卷頁14），核諸上開說
    明，被告就前揭應返還之溢領薪資，即自起訴狀送達翌日即
    100 年5 月17日起始負遲延責任，原告依法得請求之遲延利
    息，應自100 年5 月17日起至清償日止，按週年利率5%計算
    ；原告逾此部分之請求，即屬無據，不應准許。
  (四)綜上所述，原告依公法上不當得利之法律關係，請求被告應
    給付原告6,019 元及自100 年5 月17日起至清償日止，按週
    年利率5%計算之利息，為有理由，應予准許；逾此部分之請
    求，為無理由，應予駁回。
六、據上論結，本件原告之訴為一部有理由、一部無理由，爰依
    行政訴訟法第233 條第1 項、第104 條、民事訴訟法第79條
    ，判決如主文。
中　　華　　民　　國　  100 　年    8    月   　25　　日
                     臺北高等行政法院第四庭
                                     法  官   林  妙  黛
上為正本係照原本作成。
本件以訴訟事件所涉及之法律見解具有原則性者為限，始得於本
判決送達後20日內向本院提出上訴狀並表明上訴理由，如已於本
判決宣示後送達前提起上訴者，應於判決送達後20日內補具上訴
理由（均按他造人數附繕本），且經最高行政法院許可後方得上
訴。
中　　華　　民　　國　  100 　年    8    月   　25　　日
            　　　　　　　　　　　　 書記官　 蔡　逸　萱